臺灣宜蘭地方法院刑事判決　　　　　　　　94年度訴字第79號
公　訴　人　臺灣宜蘭地方法院檢察署檢察官
被　　　告　甲○○
上列被告因毒品危害防制條例案件，經檢察官提起公訴（94年度
毒偵字第3號），及移送併辦審理（94年度毒偵字第52號、第335
號），本院判決如下：
    主  文
甲○○連續施用第壹級毒品，累犯，處有期徒刑壹年，扣案之第
壹級毒品海洛因貳包（合計淨重壹點壹壹公克）沒收銷燬之；扣
案之前開海洛因外包裝袋貳個沒收。又連續施用第貳級毒品，累
犯，處有期徒刑陸月。應執行有期徒刑壹年肆月，扣案之第壹級
毒品海洛因貳包（合計淨重壹點壹壹公克）沒收銷燬之；扣案之
前開海洛因外包裝袋貳個沒收。
    事實及理由
一、構成犯罪事實：
    甲○○前於民國89年間因毀損案件，經法院判處有期徒刑6
    月確定，並於91年3月18日易科罰金執行完畢。又因施用第
    一級毒品海洛因案件，經觀察、勒戒後，認無繼續施用毒品
    之傾向，於93年8月12日釋放，由臺灣宜蘭地方法院檢察署
    檢察官於93年8月12日，以93年度毒偵字第640號為不起訴處
    分確定。詎其不知悔改，於觀察、勒戒執行完畢釋放後，5
    年內復基於施用第一級毒品海洛因之概括犯意，自93年11月
    22日13時許至94年1月29日某時止，連續在行政院衛生署宜
    蘭醫院925號病房及B棟309-5號病床、宜蘭縣礁溪鄉協天廟
    廁所等地，以將海洛因摻水置入注射針筒內注射之方式，平
    均3日、4日施用1次之頻率，施用第一級毒品海洛因多次。
    另基於施用第二級毒品安非他命之概括犯意，分別於93年12
    月7日7時13分採尿前回溯96小時內某時、94年1月29日18時
    20分許採尿前回溯96小時內某時，連續在不詳處所，以不詳
    方式，施用第二級毒品安非他命2次。嗣分別於：（一）93
    年11月23日12時50分，為行政院衛生署宜蘭醫院巡房護士目
    擊甲○○施用海洛因，並在其抽屜發現第一級毒品海洛因1
    包（淨重0.46公克），報警處理，經警於93年12月7日5時30
    分許，在宜蘭市○○路88號前查獲，於同日7時13分採集其
    尿液，送驗結果呈嗎啡、甲基安非他命陽性反應；（二）94
    年1月10日13時40分許，為警在宜蘭縣礁溪鄉○○路與奇峰
    街口查獲，並扣得第一級毒品海洛因1包（淨重0.65公克）
    ，於同日15時45分許，採集其尿液，送驗結果呈嗎啡陽性反
    應；（三）94年1月29日16時40分許，為警在宜蘭市○○路
    66巷5弄口查獲，於94年1月29日18時20分許採集其尿液，送
    驗結果呈嗎啡、甲基安非他命陽性反應。
二、認定犯罪事實所憑之證據及理由：
（一）被告分別於警詢、偵查、本院審理中自白有於上開時、地
      ，連續施用海洛因之事實（見警礁刑字第094000103號卷
      第1頁至第3頁、警蘭刑字第0940008471號卷第1頁至第2頁
      、94年度毒偵字第52號卷第14頁至第15頁、本院卷第104
      頁至第105頁）。
（二）行政院衛生署宜蘭醫院醫療不良/異常事件通報單1份（見
      警蘭刑字第09300022587號卷第6頁至第7頁），可證被告
      於93年11月23日12時50分，在行政院衛生署宜蘭醫院B棟
      309-5號病床，有施用海洛因之事實。
（三）93年12月7日宜蘭縣警察局宜蘭分局移送毒品案件犯嫌姓
      名與尿液對照表、尿液檢體採集對照登記簿、慈濟大學濫
      用藥物檢驗中心檢驗總表；94年1月10日宜蘭縣警察局宜
      蘭分局偵辦毒品案件嫌疑犯尿液送驗編號姓名對照表、慈
      濟大學濫用藥物檢驗中心檢驗總表；94年1月29日宜蘭縣
      警察局宜蘭分局移送毒品案件犯嫌姓名與尿液編號對照表
      、慈濟大學濫用藥物檢驗中心檢驗總表各1份（見警蘭刑
      字第09300022587號卷第9頁至第11頁、94年度毒偵字第52
      號卷第23頁至第24頁、警蘭刑字第0940008471號卷第3頁
      至第4頁），可證被告有連續施用海洛因、安非他命之事
      實。
（四）扣案之白粉2包（合計淨重1.11公克），經囑託法務部調
      查局鑑驗，結果均含有海洛因成分，此有該局94年1月24
      日調科壹字第300001223號、94年2月24日調科壹字第3000
      01233號鑑定通知書各1份在卷足參（見本院卷第29頁、第
      32頁），可證被告有連續施用海洛因之事實。
（五）臺灣宜蘭地方法院檢察署檢察官93年度毒偵字第640號不
      起訴處分書、臺灣宜蘭地方法院檢察署刑案資料查註紀錄
      表、全國施用毒品紀錄表、法務部全國檢察官線上查詢刑
      案人犯在監所最新資料報表、臺灣高等法院被告前案紀錄
      表各1份（見94毒偵第3號卷第5至11頁、本院卷第92頁至
      第97頁），可證被告於觀察、勒戒執行完畢釋放後，5年
      內分別再犯毒品危害防制條例第10條之罪。
（六）綜上證據，足認被告確於觀察、勒戒執行完畢釋放後，5
      年內，連續於上開時、地，施用第一級毒品海洛因多次、
      第二級毒品安非他命2次。
三、對於被告辯解，本院之判斷：
（一）被告矢口否認有何施用第二級毒品安非他命之犯行，辯稱
      ：我沒有施用安非他命，是朋友在房間內施用時，我無心
      吸食到的等語。
（二）不採之理由：
      被告有於上開時、地，連續施用第二級毒品安非他命2次
      之事實，已如前述，且被告若非長時間處於密閉空間，並
      存心吸入安非他命，衡情其尿液不會呈甲基安非他命陽性
      反應，況其尿液呈甲基安非他命陽性反應達2次之多，核
      與無心吸入安非他命煙霧情形有悖，故被告仍以前詞置辯
      ，顯不足採。
四、論罪科刑之理由：
（一）按海洛因、安非他命分屬毒品危害防制條例第2條第2項第
      1款、第2款所定之第一級、第二級毒品。故被告甲○○所
      為，係犯毒品危害防制條例第10條第1項、第2項之施用第
      一級、第二級毒品罪。
（二）被告持有第一級毒品海洛因、第二級毒品安非他命之低度
      行為，為施用第一級、第二級毒品之高度行為所吸收，均
      不另論處。
（三）被告先後多次施用第一級、第二級毒品之犯行，均時間緊
      接，方法相同，觸犯構成要件相同之罪，顯係分別基於概
      括犯意反覆為之，應分別依連續犯規定以一罪論，並均加
      重其刑。
（四）被告所犯連續施用第一級、第二級毒品二罪間，犯意個別
      ，罪名互殊，應予分論併罰。
（五）被告於89年間因毀損案件，經法院判處有期徒刑6月確定
      ，並於91年3月18日易科罰金執行完畢，此有臺灣高等法
      院被告前案紀錄表1份在卷可參，其於5年以內分別再犯本
      件有期徒刑以上之罪，為累犯，均應依刑法第47條規定，
      加重其刑。
（六）審酌被告有槍砲彈藥刀械管制條例、肅清煙毒條例、毀損
      、恐嚇、竊盜之犯罪前科，有上開紀錄表1份在卷可參，
      素行不佳，且前經觀察、勒戒後，仍分別再犯本罪，顯見
      其對於毒品之依賴性甚高，有予較長期間隔離社會之必要
      ，與被告施用之期間、頻率，和施用毒品足以造成神經方
      面損害，並容易引起財產、暴力方面犯罪，及被告犯罪後
      坦承部分犯行，態度尚稱良好等一切情狀，分別量處如主
      文所示之刑，並定其應執行之刑。
（七）扣案之第一級毒品海洛因2包（合計淨重1.11公克），應
      依毒品危害防制條例第18條第1項前段規定，諭知沒收銷
      燬。又上開海洛因外包裝袋2個，有防止毒品裸露、逸出
      、潮濕功用，並便於攜帶，為被告所有，供被告施用海洛
      因使用之物，爰依刑法第38條第1項第2款規定，宣告沒收
      。
（八）至於扣案之注射針筒1支，雖為被告所有，惟被告於警詢
      、本院審理中均否認係供施用海洛因使用之物，復無其他
      積極證據足證該注射針筒為被告供上開犯罪使用之物，爰
      不宣告沒收，附此敘明。
五、適用之法律：
（一）程序法方面：刑事訴訟法第299條第1項前段。
（二）實體法方面：毒品危害防制條例第10條第1項、第2項、第
      18條第1項前段，刑法第11條前段、第56條、第47條、第
      51條第5款、第38條第1項第2款。
本案經檢察官吳宇青到庭執行職務。
中　　華　　民　　國　　94　　年　　10　　月　　11　　日
                      刑事第二庭審判長法  官  林明山
                                      法  官  謝佩玲
                                      法  官  蘇錦秀
以上正本證明與原本無異。
如不服本判決應於送達後10日內向本院提出上訴狀。（需附繕本
）
                                      書記官  陳蒼仁
中　　華　　民　　國　　94　　年　　10　　月　　12　　日
附錄本案論罪科刑法條
★毒品危害防制條例第10條：
施用第1級毒品者，處6月以上5年以下有期徒刑。
施用第2級毒品者，處3年以下有期徒刑。
